【裁判字號】    98,易,556
【裁判日期】    980616
【裁判案由】    竊盜
【裁判全文】
臺灣彰化地方法院刑事判決               98年度易字第556號
公  訴  人  臺灣彰化地方法院檢察署檢察官
被      告  丁○○
上列被告因竊盜案件，經檢察官提起公訴（九十八年度偵字第三
六一八號），本院判決如下：
    主  文
丁○○犯踰越牆垣竊盜罪，處有期徒刑參月；又犯踰越牆垣竊盜
罪，處有期徒刑參月；又犯踰越牆垣竊盜罪，處有期徒刑陸月。
應執行有期徒刑捌月。
    事  實
一、丁○○意圖為自己不法之所有，分別於民國九十八年三月十
    三日凌晨二時許、同年四月十日凌晨二時許、同年四月十九
    日凌晨二時許，駕駛其所有之車牌號碼ＭＲ二－八二七號重
    型機車，前往彰化縣彰化市○○路五八二巷二十七號「金鴻
    基工業有限公司」（下稱金鴻基公司）後，即由該公司後牆
    翻牆進入該公司內，徒手竊取該公司所有之銅線分別為一百
    公斤（約值新臺幣【下同】二萬六千元）、一百十公斤（約
    值二萬八千六百元）、九十七．三公斤（約值二萬五千二百
    九十八元，起訴書誤載為九十七公斤），得手後搬運至其上
    開機車上，再載往位於彰化縣秀水鄉○○村○○路○段一三
    三號「宗盛資源回收場」變賣，所得款項則花用殆盡。嗣於
    九十八年四月十九日十一時許，丁○○以上開機車載運所竊
    得金鴻基公司之銅線九十七．三公斤至「宗盛資源回收場」
    變賣時，為警發覺有疑加以盤查，始悉上情。而丁○○於上
    開九十八年三月十三日凌晨二時許、同年四月十日凌晨二時
    許，二次至金鴻基公司所犯加重竊盜犯行，於偵辦犯罪之警
    員尚未發覺犯罪人前自首接受裁判。
二、案經金鴻基公司甲○○、丙○○、乙○○訴請彰化縣警察局
    彰化分局報請臺灣彰化地方法院檢察署檢察官偵查起訴。
    理  由
一、本件被告丁○○所犯係屬刑事訴訟法第三百七十六條第二款
    所列竊盜罪，本院爰依同法第二百八十四條之一之規定行獨
    任審判。
二、按被告以外之人於審判外之言詞或書面陳述，除法律有規定
    者外，不得作為證據。被告以外之人於審判外之陳述，雖不
    符前四條之規定，而經當事人於審判程序同意作為證據，法
    院審酌該言詞陳述或書面陳述作成時之情況，認為適當者，
    亦得為證據。當事人、代理人或辯護人於法院調查證據時，
    知有第一百五十九條第一項不得為證據之情形，而未於言詞
    辯論終結前聲明異議者，視為有前項之同意，刑事訴訟法第
    一百五十九條第一項、第一百五十九條之五分別定有明文。
    經查，證人甲○○、丙○○、乙○○、林宗棋於警詢之證述
    ，雖屬被告以外之人於審判外之言詞陳述，為傳聞證據，然
    上開警詢證述，業經被告同意列為證據外，且經本院於審理
    時當庭直接提示而為合法之調查，被告亦未於言詞辯論終結
    前聲明異議，本院復審酌該等言詞陳述係由證人甲○○、丙○○、乙○○、林宗棋於警詢之證述，出於自由意識而陳述
    ，並無非法取證之情況，依刑事訴訟法第一百五十九條之五
    之規定，認上開證人甲○○、丙○○、乙○○、林宗棋於警
    詢時之證述，應得採為認定本件犯罪事實所憑之證據。
三、前揭犯罪事實，業據被告丁○○分別於警詢、偵查中及本院
    審理時坦承不諱，核與證人甲○○、丙○○、乙○○、林宗
    棋分別於警詢時之證述情節相符。此外，復有贓物認領保管
    單、車籍查詢－基本資料詳細畫面、贓物照片一幀、現場及
    機車照片五幀等在卷可資佐證，足認被告之自白與事實相符
    。本件事證已臻明確，被告之犯行洵堪認定，應依法論科。
四、核被告所為，均係犯刑法第三百二十一第一項第二款之加重
    竊盜罪。被告所為前開三次加重竊盜罪之之犯行，犯意各別
    ，行為互異，應予分論併罰。復按刑法第六十二條所謂「發
    覺」，固非以有偵查犯罪職權之機關或人員確知其人犯罪無
    誤為必要，而於對其發生嫌疑時，即得謂為已發覺；但此項
    對犯人之嫌疑，仍須有確切之根據得為合理之可疑者，始足
    當之，若單純主觀上之懷疑，要不得謂已發生嫌疑（最高法
    院七十二年度臺上字第六四一號判例意旨參照）。本件有關
    被告所犯九十八年三月十三日凌晨二時許、同年四月十日凌
    晨二時許，二次至金鴻基公司加重竊盜犯行，係被告於九十
    八年四月十九日，在有偵查犯罪職權之機關或個人發覺其犯
    罪前，主動坦承有於上開時間、地點分別為加重竊盜之犯行
    而自首，且主動接受裁判，有被告之警詢筆錄在卷可按（參
    臺灣彰化地方法院檢察署九十八年度偵字第三六一八號偵查
    卷第六頁之警詢筆錄）。足徵被告確係在警員未發現有確切
    之根據得為合理之懷疑前，即主動供述其上開加重竊盜犯行
    ，被告係對於上開未發覺之罪自首而接受裁判爰依自首之規
    定，就其上開部分所犯各罪各減輕其刑。爰審酌被告犯罪之
    動機、手段、目的、所生危害，犯後坦承犯行，態度良好等
    一切情狀，各量處如主文所示之刑，並定其應執行之刑，以
    示懲處。
據上論斷，應依刑事訴訟法第二百八十四條之一、第二百九十九
條第一項前段，刑法第三百二十一條第一項第二款、第六十二條
、第五十一條第五款，判決如主文。
本案經檢察官陳茂榮到庭執行職務。
中    華    民    國    98    年    6     月    16    日
                  刑事第二庭    法      官  陳秋錦
以上正本證明與原本無異。
如不服本判決應於收受判決後10日內向本院提出上訴書狀，並
應敘述具體理由。其未敘述上訴理由者，應於上訴期間屆滿後
20日內向本院補提理由書(均須按他造當事人之人數附繕本)
「切勿逕送上級法院」。
告訴人或被害人對於判決如有不服具備理由請求檢察官上訴者，
其上訴期間之計算係以檢察官收受判決正本之日期為準。
中    華    民    國    98    年     6    月    16    日
                                書  記  官  張清秀
附錄本案論罪科刑法條全文：
中華民國刑法第321條
（加重竊盜罪）
犯竊盜罪而有左列情形之一者，處 6 月以上、 5 年以下有期徒
刑：
一、於夜間侵入住宅或有人居住之建築物、船艦或隱匿其內而犯
    之者。
二、毀越門扇、牆垣或其他安全設備而犯之者。
三、攜帶兇器而犯之者。
四、結夥三人以上而犯之者。
五、乘火災、水災或其他災害之際而犯之者。
六、在車站或埠頭而犯之者。
前項之未遂犯罰之。


司法院資訊處製作；財團法人民間司法改革基金會備份。
